【裁判字號】    89,易,736
【裁判日期】    890428
【裁判案由】    違反商標法
【裁判全文】
臺灣臺中地方法院刑事判決                          八十九年度易字第七三六號
    公  訴  人  臺灣臺中地方法院檢察署檢察官
    被      告  甲○○
右列被告因違反商標法案件，經檢察官聲請以簡易判決處刑（八十八年度偵字第二四
五二八號），本院沙鹿簡易庭認不宜以簡易判決處刑，改依通常程序審理，本院判決
如左：
    主  文
甲○○連續明知為於同一商品使用相同於他人註冊商標之圖樣之商品而販賣，處拘役
肆拾日。如易科罰金，以佰元折算壹日。
扣案之仿冒「HELLO KITTY」商標名稱及圖樣之成衣壹仟伍佰柒拾伍件均沒收。
    事  實
一、甲○○為台中縣沙鹿鎮○○街五十五、五十六號「華裕童裝行」之負責人，以販
    售各類服飾為業，明知如附件（一）之「HELLO KITTY」 商標名稱及圖樣，已由
    日商三麗鷗股份有限公司向我國經濟部中央標準局（已更名為智慧財產局）申請
    註冊取得商標專用權，且其指定使用之商品為商標法施行細則第四十九條第二十
    五類之衣服、圍兜、布尿片、浴袍、泳衣、帽子、拖鞋、鞋子等商品，且在專用
    期間，未經取得許可或授權，竟基於意圖營利及欺騙他人之概括犯意，自民國八
    十八年九月十六日起，在前開「順興童裝行」內，以每件新台幣（下同）六十四
    元之價格，向邱瑞濱在台北縣三重市○○街六十二號開設之躍林製衣有限公司，
    購入使用「HELLO KITTY」商標名稱及圖樣之仿冒成衣，在上址再以每件六十八
    元之價格，販賣予不特定之顧客。嗣於八十八年十一月十日上午，經法務部調查
    局台中縣調查站人員在上址查獲，並扣得仿冒「HELLO KITTY」商標名稱及圖樣
    之成衣一千五百七十五件。
二、案經法務部調查局台中縣調查站報請臺灣台中地方法院檢察署檢察官偵查後聲請
    簡易判決處刑，本院改以通常程序審判。
    理  由
一、訊據被告甲○○於偵訊及本院審理中對右揭事實坦承不諱，核與告訴人日商三麗
    鷗股份有限公司之代理人鍾文岳律師、謝孟馨於本院審理中指述之情節相符，並
    有商標註冊證影本一份、鑑定報告書一份、照片二幀附於偵查卷可稽，復有仿冒
    「HELLO KITTY」 商標名稱及圖樣之成衣一千五百七十五件三百二十件扣案可資
    佐證。事證明確，被告犯行洵堪認定。
二、核被告所為，係犯商標法第六十三條之販仿冒商標商品罪。被告先後多次犯行，
    時間緊接，犯罪構成要件相同，顯係基於概括犯意反覆為之，應依刑法第五十六
    條之規定論以一罪，並依法加重其刑。爰審酌被告並無前科，有台灣台中地方法
    院檢察署刑案資料查註記錄表可按，其犯罪之動機、目的、手段、其品性及智識
    程度、犯罪所生之危害，及被告犯後坦承犯行、態度良好等一切情狀，量處如主
    文所示之刑，並諭知易科罰金之折算標準。扣案之仿冒「HELLO KITTY」 商標名
    稱及圖樣之成衣一千五百七十五件，係被告犯商標法第六十三條之罪所販賣之商
    品，應依商標法第六十四條之規定沒收之。
三、公訴意旨另以：被告甲○○另明知如附件（二）「DORAEMON」商標名稱及圖樣，
    業由日商小學館股份有限公司向我國經濟部中央標準局申請註冊取得商標專用權
    ，指定使用於鞋靴、運動衣褲等商品，現仍在專用期間，竟基於概括之犯意，意
    圖欺騙他人，自八十八年九月間起，在其台中縣沙鹿鎮○○街五十五、五十六號
    經營「華裕童裝行」，向台北躍林製衣有限公司人購入仿冒「DORAEMON」商標名
    稱及圖樣之成衣後，以一成之利潤販賣給不特定之顧客，因認被告此部分犯行亦
    觸犯商標法第六十三條之罪云云。經查，被告雖經查扣仿冒「DORAEMON」商標名
    稱及圖樣之成衣四百六十件，惟「DORAEMON」商標名稱及圖樣，雖由日商小學館
    股份有限公司向我國經濟部中央標準局（已更名為智慧財產局）申請註冊取得商
    標專用權，有商標註冊證附於偵查卷可按，惟按商標專用權以請准註用之商標及
    所指定之商品為限，商標法第二十一條第二項定有明文，依上開商標註冊證所載
    ，日商小學館股份有限公司指定使用之商品為商標法施行細則第四十九條第二十
    八類，並無包括衣服在內，故在衣服上使用「DORAE MON」商標名稱及圖樣，自
    不在商標法保護範圍之內，則被告販賣本件扣案之仿冒「DORAEMON」商標名稱及
    圖樣之成衣，尚不構成犯罪，此部分原應為無罪判決之諭知，惟公訴人以此部分
    與其前開所犯有罪部分，有連續犯裁判上一罪之關係，依審判上不可分原則，爰
    不另為無罪之諭知，併此敘明。
據上論斷，應依刑事訴訟法第四百五十二條、第二百九十九條第一項前段，商標法第
六十三條、第六十四條，刑法第十一條前段、第五十六條、第四十一條，罰金罰鍰提
高標準條例第二條，判決如主文。
本案經檢察官王全中到庭執行職務。
中      華      民      國      八十九      年      四    月  二十八    日
                                    臺灣臺中地方法院刑事第四庭
                                        法  官  卓  進  仕
右正本證明與原本無異。
如不服本判決，應於判決送達後十日內向本院提出上訴狀，上訴於臺灣高等法院臺中
分院（須附繕本）。
                                        書記官
中      華      民      國      八十九      年      五    月    一      日
附錄本判決論罪科刑之法條：
商標法第六十二條：
意圖欺騙他人，有左列情事之一者，處三年以下有期徒刑、拘役或科或併科新台幣二
十萬元以下罰金：
一、於同一商品或類似商品，使用相同或近似於他人註冊商標之圖樣者。
商標法第六十三條：
明知為前條商品而販賣、意圖販賣而陳列、輸出或輸入者，處一年以下有期徒刑、拘
役或科或併科新台幣五萬元以下罰金。


司法院資訊處製作；財團法人民間司法改革基金會備份。
